

ALEJANDRO ALFREDO BIALOUS

DNI: 41.007.988

CUIL: 27-41.007.988-2

FECHA DE NACIMIENTO: 17/03/98



alejandrobialous@gmail.com



Contacto Tel: 291-15-402-1649

OBJETIVOS

Poder desarrollarme o incorporarme personalmente en el ambito de el ambito laboral, emprendimiento gastronomico o ventas de forma competitiva que ponga en valor mis aptitudes y que me de el espacio para poder aprender y mejorar mi practica laborar, ganando status y nuevas experiencias en general y de esta forma poder relacionarme con clientes y compañeros desde la calidez y el trabajo eficiente en equipo pudiendo brindar un servicio eficaz a los clientes con un buen asesoramiento de por medio.

FORMACION ACADEMICA

CAPACITACION GASTRONOMICA

Cursos Gastronomicos

- C.F.P N°401
- C.I.C "CENTRO DE INCORPORACION COMUNITARIA".

- E.G.B N°15 "Stella maris" Primaria Completa
- Escuela Secundaria N°1 "Gral. Enrique Mosconi" Secundario Completo
- Mozo Profesional: Capacitado en atención, servicio de calidad, procesos y métodos de comunicación y colectividad
- Barman: Curso enfocado en elaboración de Jarabes, destilados, infusiones, elaboración de cocktail e inicios de la mixología.
- Manipulacion de alimentos
- Barista: introducción en el uso básico y limpieza de equipos. Elaboración enfocados en mantener la calidad del producto

EXPERIENCIA LABORAL

- DIC 2017- FEB 2018: "Bronx Cerveceria Bar".
- FEB 2018-JUN 2018: "Barone Brewing Co"
- DIC 2018-SEP 2019: "Birra al Paso"
- OCT 2019 MAR 2020: "La Pacheca Cerveceria y Bistró".
- OCT 2020- MAR 2021: "Cerveceria Artesanal Twins".
- JUN 2021-DIC 2021: "Cerveceria Las Tias-Beer & American Food"
- ABR. 2022-AGO 2022: "La Nueva Sirena"
- OCT 2022-EN 2023: "Sherlock House Bar".

HABILIDADES

- Proactivo
- Escucha activa
- Responsable
- Trabajo en equipo
- innovador
- Empatía

REFERENCIAS

- Florencia D. Encargada de "Bronx Cerveceria":291-15-535-9218
- Emiliana S. Encargada "Las Tias": 2914636289
- Mariano: Encargado de Barone Brewing Co": 0291-15-648-6883
- Tatiana U.: "Birra al Paso": 0291-15-425-4870
- Esteban La Colla (La Pacheca): 291-503-9068
- Ezequiel Albornoz (Barista): 2915268479
- Maximiliano B: 2915130328